【裁判字號】    97,聲再,24
【裁判日期】    970707
【裁判案由】    侵權行為損害賠償
【裁判全文】
臺灣高等法院民事裁定                  97年度聲再字第24號
    聲請人  甲○○
聲請人因與相對人乙○○等間請求侵權行為損害賠償事件，對於
中華民國九十六年十月十六日本院九十六年度訴字第三四號確定
裁定，聲請再審，本院裁定如下：
    主  文
聲請駁回。
聲請再審訴訟費用由聲請人負擔。
    理  由
一、按再審之訴，應於三十日之不變期間內提起；其期間自判決
    確定時起算，判決於送達前確定者，自送達時起算；不得上
    訴之判決，於宣示時確定，不宣示者，於公告時確定；再審
    之訴不合法者，法院應以裁定駁回之，民事訴訟法第五百條
    第一項、第二項前段、第三百九十八條第二項、第五百零二
    條第一項分別定有明文。當事人以有同法第四百九十六條第
    一項第一款適用法規顯有錯誤之情形提起再審之訴，應認此
    項理由於裁判送達時當事人即可知悉，故計算是否逾三十日
    之不變期間，應自裁判確定時起算，無同法第五百條第二項
    但書再審理由知悉在後之適用，最高法院著有七十年台再字
    第二一二號判例可資參照。而上開規定依同法第五百零七條
    規定，在對於確定裁定聲請再審時，準用之。
二、本件聲請人主張：本院九十六年度訴字第三四號確定裁定（
    下稱原確定裁定）係援引本院九十四年度上更(一)字第八二九
    號刑事判決而認起訴不合法，裁定駁回聲請人之訴，惟其引
    述不完全，致生錯誤，此參最高法院九十七年度台上字第一
    八三０號刑事判決即明，是原確定裁定適用法規顯有錯誤，
    自有民事訴訟法第四百九十六條第一項第一款之再審事由。
    為此聲請本件再審，並聲明廢棄原確定裁定等語。
三、查，原確定裁定駁回聲請人之訴，該裁定於民國九十六年十
    月十六日宣示，並於同月三十日送達聲請人，聲請人不服，
    向最高法院提起抗告，復經最高法院以抗告無理由，於九十
    七年二月二十一日裁定駁回，並於同日公告，業經本院依職
    權調閱上開卷宗核對無訛，則原確定裁定於九十七年二月二
    十一日即告確定。本件聲請再審期間自裁定確定翌日即九十
    七年二月二十二日起，算至九十七年三月二十二日（九十七
    年二月有二十九天）即屆滿，乃聲請人遲至九十七年六月二
    十日始聲請本件再審（見本院卷第一頁），顯已逾三十日之
    不變期間。聲請人雖主張其於九十七年五月二十二日收受最
    高法院九十七年度台上字第一八三０號刑事判決（見本院卷
    第四至七頁），方知悉原確定裁定有適用法規顯有錯誤之再
    審理由云云。惟依首開說明，原確定裁定是否有適用法規顯
    有錯誤之情，於該裁定送達時，聲請人即可知悉，是聲請人
    以原確定裁定有民事訴訟法第四百九十六條第一項第一款規
    定之事由，聲請再審，不變期間仍應自裁定確定時起算，並
    無再審理由知悉在後而應自知悉時起算規定之適用。從而，
    本件聲請再審仍屬逾期，難謂合法，而應予駁回。
四、據上論結，本件聲請再審為不合法，爰裁定如主文。
中    華    民    國    97    年    7     月    7     日
                    民事第十庭
                        審判長法  官  黃豐澤
                              法  官  蕭艿菁
                              法  官  林麗玲
正本係照原本作成。
如不服本裁定，應於收受送達後10日內向本院提出抗告狀，並應
繳納抗告費新台幣１千元。
中    華    民    國    97    年    7     月    7     日
                              書記官  陶美玲


司法院資訊處製作；財團法人民間司法改革基金會備份。
